# 请教陈老师，直接基于成本法抵消时，对于历史期间购买少数股东股权的处理

提问人：caoer312 时间：2022-04-02 22:35:49
请教陈版主，A公司是B公司的母公司，历史期间曾经购买B公司的少数股东股权，购买对价小于购入股权的公允价值。
编制合并报表，基于成本法直接抵消时，抵消的长投应该是母公司账面的长投，还是合并层面按照差额调整资本公积和长期股权投资后对应的长投？

回答人：chenyiwei
成本法下直接编制合并报表时，抵销长期股权投资就是母公司个别报表层面的长投成本（包括收购少数股权的成本），资本公积通过抵销分录体现。